臺灣高等法院臺南分院民事裁定
110年度上易字第114號
上  訴  人  行政院農業委員會林務局嘉義林區管理處

法定代理人  張岱    
訴訟代理人  黃厚誠律師
            莊承融律師
被上訴人    石在實業有限公司



法定代理人  鄭佾展  

上列當事人間請求給付違約金事件，本院裁定如下：
    主  文
本件於最高行政法院110年度上字第214號判決廢棄發回高雄高等
行政法院（包含其後分案之案號）政府採購法事件之行政訴訟終
結確定前，停止訴訟程序。
    理  由
一、按訴訟全部或一部之裁判，以他訴訟之法律關係是否成立為
    據者，法院得在他訴訟終結前，以裁定停止訴訟程序，民事
    訴訟法第182條第1項定有明文。
二、查上訴人主張:㈠兩造所簽訂民國(下同)106年度國有林造林
    及林產產銷計畫預定案記碼第國00號造林工作契約書（下稱
    系爭契約）標的造林地位於國有林○○事業區第0、0、0林班
    （下稱系爭林班），約定施作面積為11.47公頃，伊為管理
    機關。依嘉義林區管理處106年度國有林造林及林產產銷計
    畫預定案記碼第國00號造林工作施工規範第（十五）條約定
    ，被上訴人必須經常保持之規定成活株數應達以每公頃960
    株(下稱系爭約定)。惟屢次驗收，被上訴人均未達標，至第
    8次刈草後，成活株數標準已調降至每公頃722株。至107年1
    2月20、22日第9次刈草，該2期日驗收成活株數僅每公頃289
    株。嗣伊之觸口工作站於108年02月11日以嘉觸字第0000000
    000號函通知被上訴人訂於108年2月13至14日就系爭林班進
    行全面清點，清點結果為3,816株木苗成活，確認平均每公
    頃333株，刈斷之苗木共105株，已不符調降後之約定成活株
    數應達每公頃722株之標準。㈡依照嘉義林區管理處國有林造
    林及林產產銷計畫承包造林工作勞務採購契約書第12條㈧項
    第丙款第2目（3）D「成活株數未達規定成活株數之50%時，
    以造林不成功論，除工資不予發放外，其減少株數罰扣栽植
    費4倍，終止其契約。」(下稱系爭約定)，伊遂於108年3月2
    0日嘉觸字第0000000000號函，以第9次刈草仍未達規定為由
    ，向被上訴人通知終止系爭造林工作契約，並依約向被上訴
    人請求違約金1,162,976元本息等語(原審判決被上訴人應給
    付上訴人16,808元本息，並駁回上訴人其餘之請求，上訴人
    對其敗訴部分，聲明不服，提起上訴，被上訴人敗訴部分，
    未據聲明不服，不在本件審理範圍）。
三、經查，本件請求給付違約金事件之民事裁判，應以上訴人依
    系爭約定，終止系爭契約是否適法為據。上訴人以108年3月
    20日嘉觸字第0000000000號函通知被上訴人終止契約及需罰
    扣系爭款項(見原審卷㈠第85至87頁），並於108年3月27日嘉
    作字第0000000000號函(下稱原處分)通知被上訴人將依政府
    採購法第101條第1項第8款及第12款規定刊登政府採購公報
    。被上訴人不服，提出異議，經上訴人以108年4月22日嘉作
    字第0000000000號函復異議處理結果，仍維持罰扣及刊登政
    府採購公報決定。被上訴人仍未甘服，向行政院公共工程委
    員會（下稱工程會）提起申訴，遭申訴審議判斷關於請求撤
    銷刊登政府採購公報部分（即原處分），申訴駁回；其餘撤
    銷終止契約與罰款之決定、給付工資賠償及返還罰款等部分
    ，認屬履約爭議事項，非屬申訴審議範圍，予以申訴不受理
    決定。被上訴人乃就關於依政府採購法第101條第1項第8款
    及第12款刊登政府採購公報部分，提起行政訴訟。聲明確認
    原處分及申訴審議判斷違法。經高雄高等行政法院以108年
    度訴字第421號判決駁回被上訴人之訴後，被上訴人聲明不
    服，提起上訴，經最高行政法院以110年度上字第214號判決
    「原判決廢棄，發回高雄高等行政法院」，亦有上開行政法
    院歷審判決附卷足憑(見本院卷第123至149頁、第279至288
    頁)。是本件上訴人主張除原審判決16,808元本息外，被上
    訴人應再給付伊1,146,168元本息乙節，有無理由，應以高
    雄高等行政法院108年度訴字第421號行政訴訟經最高行政法
    院發回後之審理結果，即上訴人依系爭約定請求終止系爭契
    約、再給付1,146,168元本息，係以被上訴人無政府採購法
    第101條第8款（查驗或驗收不合格，情節重大者）、第12款
    （因可歸責於廠商之事由，致解除或終止契約者）之情事，
    為先決條件，為免裁判兩歧，揆諸上開規定，本院認有裁定
    於最高行政法院110年度上字第214號判決廢棄發回高雄高等
    行政法院（包含其後分案之案號）政府採購法事件之行政訴
    訟終結確定前，停止本件訴訟程序之必要。
四、依首開法條裁定如主文。
中　　華　　民　　國　　111 　年　　7 　　月　　5 　　日
                  民事第三庭    審判長法　官  吳森豐

                                      法　官  郭貞秀

                                      法　官  孫玉文
上為正本係照原本作成。
不得抗告。
中　　華　　民　　國　　111 　年　　7 　　月　　5 　　日
                                      
　　　　　　　　　　　　　　　　　　　書記官  鄭鈺瓊